臺灣新竹地方法院刑事判決　　　　　　　　　　　　　九十三年度訴字第四一九號
　　公　訴　人　臺灣新竹地方法院檢察署檢察官
　　被　　　告　甲○○　男　五.
右列被告因違反槍砲彈藥刀械管制條例案件，經檢察官提起公訴（九十三年度偵字第
三九五０號），本院依簡式審判程序判決如左：
    主  文
甲○○未經許可，寄藏可發射子彈具有殺傷力之改造手槍，處有期徒刑壹年肆月，併
科罰金新臺幣萬元，罰金如易服勞役，以新台幣玖佰元即銀元參佰元折算壹日。
扣案仿ＢＥＲＥＴＴＡ廠八四型半自動手槍製造之玩具手槍換裝土造金屬槍管而成之
改造手槍壹把（槍枝管制編號：0000000000號）及直徑八點六ｍｍ金屬彈
頭之土造子彈壹顆，均沒收。
    事  實
一甲○○明知未經許可不得寄藏槍砲彈藥刀械管制條例管制之物品，竟於民國八十八
  年十一月間，在臺北市○○○路、歸綏街口某遊樂場，受綽號「鳳明」之不詳姓名
  、年籍成年男子之委託，代為保管改造完成具有殺傷力、機械性能良好、可擊發適
  用子彈之仿ＢＥＲＥＴＴＡ廠八四型半自動手槍製造之玩具手槍換裝土造金屬槍管
  而成之改造手槍一把（槍枝管制編號：0000000000號）及直徑八點六ｍ
  ｍ金屬彈頭具有殺傷力之土造子彈二顆，乃自斯時起加以寄藏。嗣於九十三年七月
  二十三日十五時許，為警在新竹市○○路東門市場公共廁所旁當場查獲，並自甲○
  ○長褲右側口袋扣得上開槍枝及子彈。
二案經新竹市警察局第二分局報告臺灣新竹地方法院檢察署檢察官偵查起訴。
    理  由
一本件被告甲○○所犯違反槍砲彈藥刀械管制條例罪，並非死刑、無期徒刑、最輕本
  刑為三年以上有期徒刑之罪，或高等法院管轄第一審之案件，被告於本院行準備程
  序進行中，就被訴事實為有罪之陳述，經本院合議庭認合於修正後刑事訴訟法第二
  百七十三條之一之規定，裁定進行簡式審判程序，合先敘明。
二被告於前開時地，未經許可寄藏前揭可發射子彈具有殺傷力槍枝及具殺傷力子彈之
  事實，業據被告於警詢、偵查中及本院審理時均坦承不諱，核與證人黃欽龍於警詢
  時證述系爭槍枝、子彈為被告所有之情相符，並有新竹市警察局第二分局扣押筆錄
  、扣押物品目錄表、搜索現場照片二幀附卷（見偵查卷第一四頁）及系爭改造手槍
  一把、子彈二顆扣案可稽。又被告持有之改造手槍、子彈，經送內政部警政署刑事
  警察局鑑定結果認被告寄藏、持有之上述手槍係仿ＢＥＲＥＴＴＡ廠八四型半自動
  手槍製造之玩具手槍換裝土造金屬槍管而成之改造手槍，機械性能良好，可擊發適
  用子彈，具殺傷力；土造子彈二顆亦具有殺傷力之情，有該局九十三年八月十二日
  刑鑑字第○九三○一五八０三二號槍彈鑑定書一份（見偵查卷第三三至三五頁）在
  卷可憑。事證明確，被告前開犯行足堪認定。
三按寄藏與持有，均係將物置於自己實力支配之下，僅寄藏必先有他人之持有行為，
  而後始為之受寄代藏而已，故寄藏之受人委託代為保管，其保管之本身，亦屬持有
  ，然此之持有係受寄藏之當然結果，法律上自僅就寄藏行為為包括之評價，不另就
  持有部分予以論罪（最高法院七十四年台上字第三四○○號判例參照）。查被告受
  託未經許可寄藏扣案之改造手槍、子彈，依上開判例意旨，自應僅就該「寄藏」行
  為為包括之評價即可，不另就「持有」行為予以論罪，故核其所為，係犯槍砲彈藥
  刀械管制條例第十一條第四項之未經許可，寄藏可發射子彈具殺傷力之槍枝罪及同
  條例第十二條第四項之寄藏子彈罪。被告同時寄藏改造手槍、子彈之行為，為一行
  為觸犯數罪名，為想像競合犯，應依刑法第五十五條之規定，從一重之槍砲彈藥刀
  械管制條例第十一條第四項未經許可寄藏改造手槍罪論處。爰審酌被告僅因受人之
  託即寄藏改造手槍與土造子彈，持有時間長達數年，其寄藏行為對社會自有潛在之
  危險性，及寄藏槍彈之數量、犯罪後坦承犯行等一切情狀，量處如主文所示之刑，
  罰金部分並定易服勞役之折算標準。扣案之系爭槍枝一支及未經試射之子彈一顆，
  均係違禁物，爰依刑法第三十八條第一項第一款規定宣告沒收。至於鑑驗時試射之
  土造子彈一顆，因已射擊而不再具有殺傷力，且非供犯罪所用或犯罪預備之物，爰
  不為沒收之宣告。
四據上論斷，應依刑事訴訟法第二百七十三條之一第一項、第二百九十九條第一項前
  段、槍砲彈藥刀械管制條例第十一條第四項、第十二條第四項，刑法第十一條前段
  、第五十五條、第四十二條第二項、第三十八條第一項第一款、罰金罰鍰提高標準
  條例第二條、現行法規所定貨幣單位折算新臺幣條例第二條，判決如主文。
本案經檢察官陳宏兆到庭執行職務。
中　　　華　　　民　　　國　　九十三　　年　　　十　　　月　　二十二　　日
                                  臺灣新竹地方法院刑事第二庭
                                      法  官  鄭子俊
右正本證明與原本無異。
如不服本判決，應於判決送達後十日內向本院提出上訴狀( 應附繕本 )，上訴於臺灣
高等法院。
                                      書記官  沈藝珠
中　　　華　　　民　　　國　　九十三　　年　　　十　　　月　　二十二  　日
附錄本案論罪科刑法條全文
槍砲彈藥刀械管制條例第十一條：
未經許可，製造、販賣或運輸第四條第一項第一款所稱其他可發射金屬或子彈具有殺
傷力之各式槍砲者，處五年以上有期徒刑，併科新臺幣一千萬元以下罰金。
未經許可，轉讓、出租或出借前項所列槍砲者，處三年以上十年以下有期徒刑，併科
新臺幣七百萬元以下罰金。
意圖供自己或他人犯罪之用，而犯前二項之罪者，處無期徒刑或七年以上有期徒刑，
併科新臺幣一千萬元以下罰金。
未經許可，持有、寄藏或意圖販賣而陳列第一項所列槍砲者，處一年以上七年以下有
期徒刑，併科新臺幣七百萬元以下罰金。
第一項至第三項之未遂犯罰之。
槍砲彈藥刀械管制條例第十二條：
未經許可，製造、販賣或運輸子彈者，處一年以上七年以下有期徒刑，併科新台幣五
百萬元以下罰金。
未經許可，轉讓、出租或出借子彈者，處六月以上五年以下有期徒刑，併科新台幣三
百萬元以下罰金。
意圖供自己或他人犯罪之用，而犯前二項之罪者，處三年以上十年以下有期徒刑，併
科新台幣七百萬元以下罰金。
未經許可，持有、寄藏或意圖販賣而陳列子彈者，處五年以下有期徒刑，併科新台幣
三百萬元以下罰金。
第一項至第三項之未遂犯罰之。
